---
title: "Analisis Descriptivo"
output: pdf_document
---



```{r setup, include=FALSE}
knitr::opts_chunk$set(echo = TRUE)
```

## R Markdown

##

Datos en cuestión

```{r}
project_data <- read.delim("broadway-shows.txt")
str(project_data)
```



### Información de recaudo

### Medidas de tendencia central

```{r}
var(project_data$Gross..M.)
sd(project_data$Gross..M.)
```

#### Medidas de dispersion

```{r}
summary(project_data$Gross..M.)
```

De aquí resulta inmediato que 
* Los datos están un poco más dispersos entre los dos primeros cuartiles.
* La mediana se aleja considerablemente de la media (48.7 millones).
* No hay atípicos.

```{r}
par(mfrow= c(1,2))
recaudo_hist <- hist(project_data$Gross..M.,main="Histograma de recaudo",xlab="Recaudo (millones de $)",ylab="frecuencia",ylim = c(0,10),breaks=6)
recaudo_bp <- boxplot(project_data$Gross..M.,main="Diagrama de caja de recaudo",ylab="recaudo (millones de $")
```

Como se observo del resumen anterior, la dispersión en los datos entre los cuartiles extremos es casi la misma. 


## Información de concurrencia

## Semanas activas para las obras

## Número de obras nuevas

## Precio promedio de los tickets

## Porcentaje de tickets que no se venden

## Logaritmo de lo recaudado.