---
title: "Análisis estadístico de base de datos broadway-shows"
output: pdf_document
---


```{r setup, include=FALSE}
knitr::opts_chunk$set(echo = TRUE)
```

César Alfonso Rosario Escobar 15-11295

Giacomo Leonardo Tosone Ohep 14-11085

Joaquin Alejandro Yañez Moreno 17-10678

Roimar Alejandro Flores López 17-10196


### Planteamiento del Problema

Los espectáculos de Broadway han sido un medio de entrenamiento artístico que ha estado presente a lo largo de muchos años, con recaudaciones millonarias a lo largo de los años. Es claro el auge y desplazamiento que han generado los nuevos medios de entretenimiento, los cuales han tenido un crecimiento exponencial, atrayendo cada vez más y más espectadores. 
	
En base a esto, este proyecto tiene como objetivo utilizar datos sobre los espectáculos de Broadway para analizar el comportamiento que ha tenido este medio entre 1984 y 2016.
	
### Objetivo General

Aplicar herramientas estadísticas para medir la transformación que han tenido los espectáculos de Broadway en el período 1984-2016.

### Objetivos Específicos

- Determinar datos sobre la población a estudiar por medio de análisis estadístico.

- Examinar los resultados obtenidos a través de observaciones realizadas a los datos.

- Tabular y graficar cuanto sea necesario para justificar e ilustrar observaciones e inferencias sobre los datos presentados.

### Descripción de la Base de Datos

Los datos proporcionados consisten de información cualitativa referente a elementos comunes del espectáculo como: el dinero recaudado, la concurrencia, las semanas de actividad, el año, las producciones nuevas así como los tickets que no se han vendido y el precio de cada uno.

### Metodología

Para alcanzar lo planteado se emplearán técnicas de estadística inferencial y descriptiva, **inserte técnicas concretas a usar en los distintos ejercicios**



# Análisis descriptivo

## Datos en cuestión

```{r}
project_data <- read.delim("broadway-shows.txt")
str(project_data)
```


## Información de recaudo

### Medidas de tendencia central

```{r}
var(project_data$Gross..M.)
sd(project_data$Gross..M.)
```

### Medidas de dispersion

```{r}
summary(project_data$Gross..M.)
```

De aquí resulta inmediato que 
* Los datos están un poco más dispersos entre los dos primeros cuartiles.
* La mediana se aleja considerablemente de la media (48.7 millones).
* No hay atípicos.

```{r}
par(mfrow= c(1,2))
recaudo_hist <- hist(project_data$Gross..M.,main="Histograma de recaudo",xlab="Recaudo (millones de $)",ylab="frecuencia",ylim = c(0,10),breaks=6)
recaudo_bp <- boxplot(project_data$Gross..M.,main="Diagrama de caja de recaudo",ylab="recaudo (millones de $")
```

Como se observo del resumen anterior, la dispersión en los datos entre los cuartiles extremos es casi la misma. 


## Información de concurrencia

### Medidas de tendencia central

<!-- # ```{r} -->
<!-- # var(project_data$) -->
<!-- # sd(project_data$) -->
<!-- # ``` -->

-- Añadir observaciones

### Medidas de dispersion

<!-- # ```{r} -->
<!-- # summary(project_data$Gross..M.) -->
<!-- # ``` -->

-- Añadir observaciones

<!-- # ```{r} -->
<!-- # par(mfrow= c(1,2)) -->
<!-- # recaudo_hist <- hist(project_data$,main="Histograma de ",xlab="label",ylab="label",ylim = c(0,10),breaks=6) -->
<!-- # recaudo_bp <- boxplot(project_data$,main="Diagrama de caja de ",ylab="label") -->
<!-- # ``` -->

-- Añadir observaciones

## Semanas activas para las obras

### Medidas de tendencia central

<!-- # ```{r} -->
<!-- # var(project_data$) -->
<!-- # sd(project_data$) -->
<!-- # ``` -->

-- Añadir observaciones

### Medidas de dispersion

<!-- # ```{r} -->
<!-- # summary(project_data$Gross..M.) -->
<!-- # ``` -->

-- Añadir observaciones

<!-- # ```{r} -->
<!-- # par(mfrow= c(1,2)) -->
<!-- # recaudo_hist <- hist(project_data$,main="Histograma de ",xlab="label",ylab="label",ylim = c(0,10),breaks=6) -->
<!-- # recaudo_bp <- boxplot(project_data$,main="Diagrama de caja de ",ylab="label") -->
<!-- # ``` -->

-- Añadir observaciones

## Número de obras nuevas

### Medidas de tendencia central

<!-- # ```{r} -->
<!-- # var(project_data$) -->
<!-- # sd(project_data$) -->
<!-- # ``` -->

-- Añadir observaciones

### Medidas de dispersion

<!-- # ```{r} -->
<!-- # summary(project_data$Gross..M.) -->
<!-- # ``` -->

-- Añadir observaciones

<!-- # ```{r} -->
<!-- # par(mfrow= c(1,2)) -->
<!-- # recaudo_hist <- hist(project_data$,main="Histograma de ",xlab="label",ylab="label",ylim = c(0,10),breaks=6) -->
<!-- # recaudo_bp <- boxplot(project_data$,main="Diagrama de caja de ",ylab="label") -->
<!-- # ``` -->

-- Añadir observaciones

## Precio promedio de los tickets

### Medidas de tendencia central

<!-- # ```{r} -->
<!-- # var(project_data$) -->
<!-- # sd(project_data$) -->
<!-- # ``` -->

-- Añadir observaciones

### Medidas de dispersion

<!-- # ```{r} -->
<!-- # summary(project_data$Gross..M.) -->
<!-- # ``` -->

-- Añadir observaciones

<!-- # ```{r} -->
<!-- # par(mfrow= c(1,2)) -->
<!-- # recaudo_hist <- hist(project_data$,main="Histograma de ",xlab="label",ylab="label",ylim = c(0,10),breaks=6) -->
<!-- # recaudo_bp <- boxplot(project_data$,main="Diagrama de caja de ",ylab="label") -->
<!-- # ``` -->

-- Añadir observaciones

## Porcentaje de tickets que no se venden

### Medidas de tendencia central

<!-- # ```{r} -->
<!-- # var(project_data$) -->
<!-- # sd(project_data$) -->
<!-- # ``` -->

-- Añadir observaciones

### Medidas de dispersion

<!-- # ```{r} -->
<!-- # summary(project_data$Gross..M.) -->
<!-- # ``` -->

-- Añadir observaciones

<!-- # ```{r} -->
<!-- # par(mfrow= c(1,2)) -->
<!-- # recaudo_hist <- hist(project_data$,main="Histograma de ",xlab="label",ylab="label",ylim = c(0,10),breaks=6) -->
<!-- # recaudo_bp <- boxplot(project_data$,main="Diagrama de caja de ",ylab="label") -->
<!-- # ``` -->

-- Añadir observaciones

## Logaritmo de lo recaudado.

### Medidas de tendencia central

<!-- # ```{r} -->
<!-- # var(project_data$) -->
<!-- # sd(project_data$) -->
<!-- # ``` -->

-- Añadir observaciones

### Medidas de dispersion

<!-- # ```{r} -->
<!-- # summary(project_data$Gross..M.) -->
<!-- # ``` -->

-- Añadir observaciones

<!-- # ```{r} -->
<!-- # par(mfrow= c(1,2)) -->
<!-- # recaudo_hist <- hist(project_data$,main="Histograma de ",xlab="label",ylab="label",ylim = c(0,10),breaks=6) -->
<!-- # recaudo_bp <- boxplot(project_data$,main="Diagrama de caja de ",ylab="label") -->
<!-- # ``` -->

-- Añadir observaciones

# Intervalo de confianza

## 2. Realice un intervalo de confianza del 97% para la media de cada variable en estudio. Analice lo
## obtenido.

# Prueba de bondad de ajuste

## 3. Pruebe, a un nivel de 0.05, que el promedio obras nuevas inferior a 40.