---
title: "Análisis estadístico de base de datos broadway-shows"
output: pdf_document
---


```{r setup, include=FALSE}
knitr::opts_chunk$set(echo = TRUE)
```

César Alfonso Rosario Escobar 15-11295

Giacomo Leonardo Tosone Ohep 14-11085

Joaquin Alejandro Yañez Moreno 17-10678

Roimar Alejandro Flores López 17-10196


### Planteamiento del Problema

Los espectáculos de Broadway han sido un medio de entrenamiento artístico que ha estado presente a lo largo de muchos años, con recaudaciones millonarias a lo largo de los años. Es claro el auge y desplazamiento que han generado los nuevos medios de entretenimiento, los cuales han tenido un crecimiento exponencial, atrayendo cada vez más y más espectadores. 
	
En base a esto, este proyecto tiene como objetivo utilizar datos sobre los espectáculos de Broadway para analizar el comportamiento que ha tenido este medio entre 1984 y 2016.
	
### Objetivo General

Aplicar herramientas estadísticas para medir la transformación que han tenido los espectáculos de Broadway en el período 1984-2016.

### Objetivos Específicos

- Determinar datos sobre la población a estudiar por medio de análisis estadístico.

- Examinar los resultados obtenidos a través de observaciones realizadas a los datos.

- Tabular y graficar cuanto sea necesario para justificar e ilustrar observaciones e inferencias sobre los datos presentados.

### Descripción de la Base de Datos

Los datos proporcionados consisten de información cualitativa referente a elementos comunes del espectáculo como: el dinero recaudado, la concurrencia, las semanas de actividad, el año, las producciones nuevas así como los tickets que no se han vendido y el precio de cada uno.

### Metodología

Para alcanzar lo planteado se emplearán técnicas de estadística inferencial y descriptiva, **inserte técnicas concretas a usar en los distintos ejercicios**



# Análisis descriptivo

## Datos en cuestión

```{r}
project_data <- read.delim("broadway-shows.txt")
str(project_data)
```


## Información de recaudo (Millones de dólares)

### Medidas de tendencia central

```{r}
var(project_data$Gross..M.)
sd(project_data$Gross..M.)
```

### Medidas de dispersion

```{r}
summary(project_data$Gross..M.)
```

De aquí resulta inmediato que 
* Los datos están un poco más dispersos entre los dos primeros cuartiles.
* La mediana se aleja considerablemente de la media (48.7 millones).
* No hay atípicos.

```{r}
par(mfrow= c(1,2))
recaudo_hist <- hist(project_data$Gross..M.,main="Histograma de recaudo",xlab="Recaudo (millones de $)",ylab="frecuencia de recaudo",ylim = c(0,10),breaks=6)
recaudo_bp <- boxplot(project_data$Gross..M.,main="Diagrama de caja de recaudo",ylab="recaudo (millones de $)")
```

Como se observo del resumen anterior, la dispersión en los datos entre los cuartiles extremos es casi la misma. 


## Información de concurrencia (miles de personas)

### Medidas de tendencia central

```{r}
 var(project_data$Attendance)
 sd(project_data$Attendance)
```

-- Añadir observaciones

### Medidas de dispersion

```{r}
summary(project_data$Attendance)
```

-- Añadir observaciones

```{r}
par(mfrow= c(1,2))
recaudo_hist <- hist(project_data$Attendance,main="Histograma de concurrencia",xlab="miles de personas",ylab="frecuencia de la concurrencia")
recaudo_bp <- boxplot(project_data$Attendance,main="Diagrama de caja de concurrencia",ylab="miles de personas")
```

-- Añadir observaciones

## Semanas activas para las obras

### Medidas de tendencia central

```{r}
var(project_data$Playing.weeks)
sd(project_data$Playing.weeks)
```

-- Añadir observaciones

### Medidas de dispersion

```{r} 
summary(project_data$Playing.weeks) 
``` 

-- Añadir observaciones

```{r}
par(mfrow= c(1,2))
recaudo_hist <- hist(project_data$Playing.weeks,main="Histograma de Semanas activas",xlab="Semanas activas")
recaudo_bp <- boxplot(project_data$Playing.weeks,main="Diagrama de caja de ",ylab="Semanasa activas")
```

-- Añadir observaciones

## Número de obras nuevas 

### Medidas de tendencia central

```{r}
var(project_data$New.Productions)
sd(project_data$New.Productions)
```

-- Añadir observaciones

### Medidas de dispersion

```{r}
summary(project_data$New.Productions)
```

-- Añadir observaciones

```{r}
par(mfrow= c(1,2))
recaudo_hist <- hist(project_data$New.Productions,main="Histograma de # de obras nuevas",xlab="# de obras nuevas")
recaudo_bp <- boxplot(project_data$New.Productions,main="Diagrama de caja de obras nuevas",ylab="# de obras nuevas")
```

-- Añadir observaciones

## Precio promedio de los tickets (millones de dólares)

### Medidas de tendencia central

```{r}
var(project_data$Mean.ticket)
sd(project_data$Mean.ticket)
```

-- Añadir observaciones

### Medidas de dispersion

```{r}
summary(project_data$Mean.ticket)
```

-- Añadir observaciones

```{r}
par(mfrow= c(1,2))
recaudo_hist <- hist(project_data$Mean.ticket,main="precio promedio de tickets",xlab="precio promedio de tickets")
recaudo_bp <- boxplot(project_data$Mean.ticket,main="precio promedio de tickets",ylab="precio promedio de tickets")
```

-- Añadir observaciones

## Porcentaje de tickets que no se venden

### Medidas de tendencia central

```{r}
var(project_data$Pct.sold)
sd(project_data$Pct.sold)
```

-- Añadir observaciones

### Medidas de dispersion

```{r}
summary(project_data$Pct.sold)
```

-- Añadir observaciones

```{r}
par(mfrow= c(1,2))
recaudo_hist <- hist(project_data$Pct.sold,main="% de tickets no vendidos",xlab="% no vendido")
recaudo_bp <- boxplot(project_data$Pct.sold,main="% de tickets no vendidos")
```

-- Añadir observaciones

## Logaritmo de lo recaudado.

### Medidas de tendencia central

```{r}
var(project_data$LogGross)
sd(project_data$LogGross)
```

-- Añadir observaciones

### Medidas de dispersion

```{r}
summary(project_data$LogGross)
```

-- Añadir observaciones

```{r}
par(mfrow= c(1,2))
recaudo_hist <- hist(project_data$LogGross,main="Logaritmo de recaudo",xlab="Logaritmo")
recaudo_bp <- boxplot(project_data$LogGross,main="Logaritmo")
```

-- Añadir observaciones


# Intervalos de confianza

Intervalo de confianza del 97% para la media de cada variable en estudio. Analice lo
obtenido.

El tamaño de los datos es 33

## Información de recaudo (Millones de dólares)


## Información de concurrencia (miles de personas)

## Semanas activas para las obras

## Número de obras nuevas

## Precio promedio de los tickets

## Porcentaje de tickets que no se venden

## Logaritmo de lo recaudado.


# Prueba de bondad de ajuste

## 3. Pruebe, a un nivel de 0.05, que el promedio obras nuevas inferior a 40.