---
title: "Analisis Descriptivo"
output: pdf_document
---



```{r setup, include=FALSE}
knitr::opts_chunk$set(echo = TRUE)
```

## R Markdown

Con este proyecto se busca hacer observaciones sobre los datos e interpretar resultados posteriores concernientes a una base de datos en particular. La misma ofrece información sobre lo ocurrido en las temporadas de Broadway entre los años 1984 y 2016. En particular , la base describe los siguientes ítems para cada año/temporada: 
* Recaudación en millones de dólares 
* Concurrencia total en miles de personas 
* Suma de semanas en las que estuvieron activas todas las obras 
* Número de obras nuevas 
* Precio promedio del ticket 
* Porcentaje de tickets que no se venden

Más en concreto, se quieren utilizar distintas herramientas conceptuales de la estadística descriptiva e inferencial para realizar distintas pruebas sobre los datos recibidos, facilitar su comprensión y entender mejor qué nos dice la distribución de los datos de nuestra muestra sobre ellos, así como qué podemos deducir de las pruebas realizadas.

Para alcanzar lo planteado se emplearán técnicas de estadística inferencial y descriptiva, **inserte técnicas concretas a usar en los distintos ejercicios**

## Joaquin Intro
**Planteamiento del Problema**
	Los espectáculos de Broadway han sido un medio de entrenamiento artístico que ha estado presente a lo largo de muchos años, con recaudaciones millonarias a lo largo de los años. Es claro el auge y desplazamiento que han generado los nuevos medios de entretenimiento, los cuales han tenido un crecimiento exponencial, atrayendo cada vez más y más espectadores. En base a esto, este proyecto tiene como objetivo explorar datos sobre los espectáculos de Broadway y analizar el comportamiento que ha tenido este medio artístico entre 1984 y 2016.
**Objetivo General**
Aplicar herramientas estadísticas para medir la transformación que han tenido los espectáculos de Broadway en el período 1984-2016.
**Objetivos Específicos**
Determinar datos sobre la población a estudiar por medio análisis estadístico.
Examinar los resultados obtenidos a través de observaciones realizadas a los datos.
Generar tablas y gráficas con la información obtenida.
**Descripción de la Base de Datos**
Los datos iniciales hacen referencia a elementos comunes del espectáculo como: el dinero recaudado, la concurrencia, las semanas de actividad, el año, las producciones nuevas así como los tickets que no se han vendido y el precio de cada uno.

##

Datos en cuestión

```{r}
project_data <- read.delim("broadway-shows.txt")
str(project_data)
```



### Información de recaudo

### Medidas de tendencia central

```{r}
var(project_data$Gross..M.)
sd(project_data$Gross..M.)
```

#### Medidas de dispersion

```{r}
summary(project_data$Gross..M.)
```

De aquí resulta inmediato que 
* Los datos están un poco más dispersos entre los dos primeros cuartiles.
* La mediana se aleja considerablemente de la media (48.7 millones).
* No hay atípicos.

```{r}
par(mfrow= c(1,2))
recaudo_hist <- hist(project_data$Gross..M.,main="Histograma de recaudo",xlab="Recaudo (millones de $)",ylab="frecuencia",ylim = c(0,10),breaks=6)
recaudo_bp <- boxplot(project_data$Gross..M.,main="Diagrama de caja de recaudo",ylab="recaudo (millones de $")
```

Como se observo del resumen anterior, la dispersión en los datos entre los cuartiles extremos es casi la misma. 


## Información de concurrencia

## Semanas activas para las obras

## Número de obras nuevas

## Precio promedio de los tickets

## Porcentaje de tickets que no se venden

## Logaritmo de lo recaudado.