---
title: "Analisis Descriptivo"
output: pdf_document
---



```{r setup, include=FALSE}
knitr::opts_chunk$set(echo = TRUE)
```

## R Markdown

Con este proyecto se busca hacer observaciones sobre los datos e interpretar resultados posteriores concernientes a una base de datos en particular. La misma ofrece información sobre lo ocurrido en las temporadas de Broadway entre los años 1984 y 2016. En particular , la base describe los siguientes ítems para cada año/temporada: 
* Recaudación en millones de dólares 
* Concurrencia total en miles de personas 
* Suma de semanas en las que estuvieron activas todas las obras 
* Número de obras nuevas 
* Precio promedio del ticket 
* Porcentaje de tickets que no se venden

Más en concreto, se quieren utilizar distintas herramientas conceptuales de la estadística descriptiva e inferencial para realizar distintas pruebas sobre los datos recibidos, facilitar su comprensión y entender mejor qué nos dice la distribución de los datos de nuestra muestra sobre ellos, así como qué podemos deducir de las pruebas realizadas.

Para alcanzar lo planteado se emplearán técnicas de estadística inferencial y descriptiva, **inserte técnicas concretas a usar en los distintos ejercicios**


##

Datos en cuestión

```{r}
project_data <- read.delim("broadway-shows.txt")
str(project_data)
```



### Información de recaudo

### Medidas de tendencia central

```{r}
var(project_data$Gross..M.)
sd(project_data$Gross..M.)
```

#### Medidas de dispersion

```{r}
summary(project_data$Gross..M.)
```

De aquí resulta inmediato que 
* Los datos están un poco más dispersos entre los dos primeros cuartiles.
* La mediana se aleja considerablemente de la media (48.7 millones).
* No hay atípicos.

```{r}
par(mfrow= c(1,2))
recaudo_hist <- hist(project_data$Gross..M.,main="Histograma de recaudo",xlab="Recaudo (millones de $)",ylab="frecuencia",ylim = c(0,10),breaks=6)
recaudo_bp <- boxplot(project_data$Gross..M.,main="Diagrama de caja de recaudo",ylab="recaudo (millones de $")
```

Como se observo del resumen anterior, la dispersión en los datos entre los cuartiles extremos es casi la misma. 


## Información de concurrencia

## Semanas activas para las obras

## Número de obras nuevas

## Precio promedio de los tickets

## Porcentaje de tickets que no se venden

## Logaritmo de lo recaudado.